臺灣新北地方法院刑事判決
111年度審易字第1852號
公  訴  人  臺灣新北地方檢察署檢察官
被      告  丁宇龍


上列被告因竊盜案件，經檢察官提起公訴（111年度偵字第17088
、22841號），被告於準備程序進行中就被訴事實為有罪之陳述
，經告以簡式審判程序之旨，並聽取當事人之意見後，本院裁定
進行簡式審判程序並判決如下：
    主  文
丁宇龍犯如附表宣告刑欄所示之罪，各處如附表宣告刑欄所示之
刑及沒收（含追徵）。所處有期徒刑部分，應執行有期徒刑壹年
壹月。
    事實及理由
一、本件犯罪事實及證據，除下列事項予以更正、補充外，其餘
    均引用如附件起訴書之記載。
㈠、犯罪事實欄ㄧ第2至3行「於民國110年9月13日7時30分許，在
    新北市○○區○○路000號工地內」更正為「於民國110年9月11
    日22時52分許至9月12日6時前之某時許，以鑽入新北市○○區
    ○○路000號工地鐵皮圍籬下方縫隙之方式進入該工地」。
㈡、犯罪事實欄ㄧ第8至9行「在新北市○○區○○路0段000號之禾峰營
    造工地內」更正為「以鑽入新北市○○區○○路0段000號之禾峰
    營造工地鐵皮圍籬下方縫隙之方式進入該工地」。
㈢、證據並所犯法條欄一㈡部分，補充證據「新北市政府警察局11
    1年2月22日新北警鑑字第1110338609號鑑驗書、內政部警政
    署刑事警察局111年2月9日刑紋字第1110008387號鑑定書、
    新北市政府警察局三重分局轄內楊添財工地遭竊案現場勘察
    報告各1份」。
㈣、證據部分另補充「被告丁宇龍於本院準備程序及審理中之自
    白」。
二、論罪科刑：
㈠、按刑法第321條第1項第2款所謂「其他安全設備」，係指門窗
    、牆垣以外，依社會通常觀念足認為防盜之設備而言。又該
    條所謂的「越」，依其文義指越入、超越或踰越而言，亦即
    只要踰越或超越之行為，使該安全設備喪失防閑作用，即該
    當於前揭規定的要件。經查：本案如前揭更正後起訴書犯罪
    事實所載工地裝設之鐵皮圍籬具有防盜作用，應屬刑法第32
    1條第1項第2款所定之其他安全設備無疑，從而被告以鑽過
    上開工地鐵皮圍籬下方縫隙之方式進入各該工地，使該等鐵
    皮圍籬喪失防閑作用，自該當該條款所規定之「踰越安全設
    備」要件。
㈡、核被告就起訴書犯罪事實一㈠㈡均係犯同法第321 條第1 項第2
     款之踰越安全設備竊盜罪（共2罪）。被告與共犯江英男就
    上開犯罪事實一㈠犯行，有犯意聯絡，行為分擔，應論以共
    同正犯。被告所犯上開2罪間，犯意各別，行為互殊，應予
    分論併罰。至起訴意旨認被告本案所為均係犯刑法第320 條
    第1 項之竊盜罪，容有未恰，惟本院業已當庭告知被告上開
    罪名，並給予陳述意見之機會，已足保障被告之防禦權，應
    由本院於社會基本事實同一之範圍內，予以變更起訴法條並
    依法審究，併予敘明。
㈢、就被告之前科紀錄是否構成累犯一節，檢察官並未提出主張
    並具體指出證明方法，參酌最高法院刑事大法庭110年度台
    上大字第5660號裁定意旨，本院毋庸依職權為調查及認定，
    併此敘明。
㈣、爰以行為人之責任為基礎，審酌被告正值壯年，非無謀生能
    力，不思以合法方式獲取所需，反任意竊取他人財物，顯然
    欠缺尊重他人財產法益之觀念，所為應予非難，兼衡其犯罪
    之動機、目的、手段、所行竊之財物價值，暨被告之素行、
    前有竊盜之前科（有被告前案紀錄表在卷可參），智識程度
    為高中肄業（見其個人戶籍資料），自陳目前無工作、需扶
    養母親之生活狀況（參本院簡式審判筆錄第5頁），以及犯
    後坦承犯行，惟尚未與告訴人等達成和解或賠償損失等一切
    情狀，分別量處如主文所示之刑並定其應執行之刑，以資懲
    儆。
三、沒收：
㈠、按犯罪所得，屬於犯罪行為人者，沒收之；前2項之沒收，於
    全部或一部不能沒收或不宜執行沒收時，追徵其價額，刑法
    第38條之1第1項前段、第3項定有明文。次按犯罪所得之沒
    收或追徵，在於剝奪犯罪行為人之實際犯罪所得，使其不能
    坐享犯罪之成果，以杜絕犯罪誘因，性質上屬類似不當得利
    之衡平措施。2人以上共同犯罪，共犯所得之沒收或追徵，
    應就各人所分得者為之；然如共同正犯各成員對於不法利得
    主觀上均具有共同處分之合意，客觀上復有共同處分之權限
    ，且難以區別各人分得之數，則仍應負共同沒收之責（最高
    法院109年台上字第3421號判決意旨參照）。
㈡、被告與共犯江英男就犯罪事實一㈠所共同竊得之5.5平方電線9
    捆、2.0平方電線15捆、不鏽鋼管壓接零件1批（共價值新臺
    幣〔下同〕10萬6,000元），皆為渠等犯罪所得，未據扣案，
    亦未實際合法發還，復無從認定內部分配如何，其不法利得
    實際分配不明，然以渠等為本案犯行之分工方式，尚可認定
    渠等對於上開犯罪所得，應均有事實上之共同處分權限，揆
    諸前揭說明，自應負共同沒收之責。是以，被告與共犯江英
    男就犯罪事實一㈠所示之犯罪所得，應依刑法第38條之1第1
    項前段、第3項之規定宣告沒收，於全部或一部不能沒收或
    不宜執行沒收時，追徵其價額。而共犯江英男並非本案受判
    決人，關於沒收部分，自不宜在本案主文宣示其應與被告連
    帶或共同沒收、追徵之旨（其就此犯罪所得部分，另經本院
    以111年度審簡字第642號刑事簡易判決宣告沒收、追徵）。
    至於判決確定後，檢察官應本於共同正犯連帶沒收之原則而
    為執行，併此敘明。　
㈢、至被告就就犯罪事實一㈡犯行所竊得之電動鎖2支、電鑽2支、
    6.0電池2顆、4.0電池2顆、充電器1個、紅線1捲、白線1捲
    、綠線1捲、色線2捲（共價值4萬9,955元），均未據扣案，
    亦未實際合法發還，爰均依刑法第38條之1第1項前段之規定
    宣告沒收，並於全部或一部不能沒收或不宜執行沒收時，依
    同條第3項之規定，追徵其價額。
據上論斷，應依刑事訴訟法第273條之1第1項、第299條第1 項前
段、第310條之2、第454條第2項，判決如主文。
本案經檢察官范孟珊偵查起訴，由檢察官王佑瑜到庭執行公訴。
中    華    民    國   111    年    11    月    10    日
                  刑事第二十三庭  法  官  朱學瑛
上列正本證明與原本無異。
如不服本判決，應於判決送達後20日內敘明上訴理由，向本院提
出上訴狀(應附繕本)，上訴於臺灣高等法院。其未敘述上訴理由
者，應於上訴期間屆滿後20日內向本院補提理由書「切勿逕送上
級法院」。
                                  書記官  盧姿妤
中    華    民    國   111    年    11    月    10    日
附錄本案論罪科刑法條全文：
中華民國刑法第321條
犯前條第1項、第2項之罪而有下列情形之一者，處6月以上5年以
下有期徒刑，得併科50萬元以下罰金：
一、侵入住宅或有人居住之建築物、船艦或隱匿其內而犯之。
二、毀越門窗、牆垣或其他安全設備而犯之。
三、攜帶兇器而犯之。
四、結夥三人以上而犯之。
五、乘火災、水災或其他災害之際而犯之。
六、在車站、港埠、航空站或其他供水、陸、空公眾運輸之舟、
    車、航空機內而犯之。
前項之未遂犯罰之。

附表：
編號 犯罪事實 宣告刑  1 即起訴書犯罪事實一㈠所示竊盜犯行 丁宇龍共同犯踰越安全設備竊盜罪，處有期徒刑捌月。未扣案之犯罪所得5.5平方電線玖捆、2.0平方電線壹拾伍捆、不鏽鋼管壓接零件壹批均沒收，於全部或一部不能沒收或不宜執行沒收時，追徵其價額。  2 即起訴書犯罪事實一㈡所示竊盜犯行 丁宇龍犯踰越安全設備竊盜罪，處有期徒刑柒月。未扣案之犯罪所得電動鎖貳支、電鑽貳支、6.0電池貳顆、4.0電池貳顆、充電器壹個、紅線壹捲、白線壹捲、綠線壹捲、色線貳捲均沒收，於全部或一部不能沒收或不宜執行沒收時，追徵其價額。 

附件：
臺灣新北地方檢察署檢察官起訴書
                                    111年度偵字第17088號
　　　　　　　　　　　　　　　　　　111年度偵字第22841號
　　被　　　告　丁宇龍　男　44歲（民國00年0月0日生）
　　　　　　　　　　　　住新北市○○區○○路0段00號4樓
　　　　　　　　　　　　（現於法務部矯正署臺北看守所附設勒戒處所執行觀察勒戒中）
　　　　　　　　　　　　國民身分證統一編號：Z000000000號
上列被告因竊盜案件，已經偵查終結，認應提起公訴，茲將犯罪
事實及證據並所犯法條分敘如下：
　　　　犯罪事實
一、㈠丁宇龍與江英男（另聲請簡易判決處刑）共同意圖為自己
    不法之所有，基於竊盜之犯意聯絡，於民國110年9月13日7時
    30分許，在新北市○○區○○路000號工地內，徒手竊取吳文士
    所管領之5.5平方電線9捆、2.0平方電線15捆、不鏽鋼管壓
    接零件1批（上開物品共價值新臺幣〔下同〕10萬6,000元），
    得手後逃逸，嗣吳文士察覺電線遭竊後報警，始為警循線查
    悉上情。㈡意圖為自己不法之所有，基於竊盜之犯意，於110
    年12月28日3時3分許，在新北市○○區○○路0段000號之禾峰營
    造工地內，徒手竊取現場主任楊添財所管領之電動鎖2支、
    電鑽2支、6.0電池2顆、4.0電池2顆、充電器1個、紅線1捲
    、白線1捲、綠線1捲、色線2捲（上開物品共價值4萬9,955
    元），得手後離去。嗣楊添財查悉物品失竊後報警，始為警
    循線查悉上情。
二、案經吳文士訴由新北市政府警察局蘆洲分局、楊添財訴由新北
    市政府警察局三重分局報告偵辦。
　　　　證據並所犯法條
一、證據清單及待證事實：
  ㈠犯罪事實㈠部分：
編號 證　據　方　法　　 待　證　事　實　　 1 被告於警詢及偵查中之自白 證明全部犯罪事實。 2 告訴人吳文士於警詢中之 指述　　　　　 證明上開犯罪事實。 3 證人即同案被告江英男於警詢及偵查中之證述 證明上開犯罪事實。 4 現場暨路口監視器影像畫面截圖、遭竊現場照片共19張 證明上開犯罪事實。 
   ㈡犯罪事實㈡部分：
編號 證　據　方　法　　 待　證　事　實　　 1 被告丁宇龍於警詢及偵查中之自白　　　　　　　 證明上開犯罪事實。 2 告訴人楊添財於警詢時之指訴 證明上開犯罪事實。 3 現場監視器畫面截圖6張 證明上開犯罪事實。  
二、核被告丁宇龍上開2次所為，均係犯刑法第320條第1項竊盜
    竊盜罪嫌。其就犯罪事實㈠部分與江英男有犯意聯絡及行為
    分擔，請論以共同正犯。其上開2次竊盜犯行間，犯意各別
    ，行為互殊，請予分論併罰。另被告上開所竊之物屬犯罪所
    得，尚未合法發還，請依刑法第38條之1第1項前段及第3項
    之規定宣告沒收，並於全部或一部不能沒收或不宜執行沒收時
    ，追徵其價額。
三、依刑事訴訟法第251條第1項提起公訴。
　　此　致
臺灣新北地方法院
中　　華　　民　　國　 111　　年　　8 　　月　　15　　日
　　　　　　　　　　　　　　　檢　察　官　范孟珊